gl_ES.aff
FLAG num
SFX 700  Y    69     
SFX 700  r    r/124    ir	.	ds:infinitivo P1 / P3 [ + enclítico monosílabo]
SFX 700  ir    ír/666,125    ir	.	ds:infinitivo P1 / P3 + enclítico polisílabo
SFX 700  r    ndo    ir	.	ds:xerundio
SFX 700  ir    índo/666,124,125    ir	.	ds:xerundio + enclítico
SFX 700  ir    ido/10,14    ir	.	ds:participio
SFX 700  ir    ía/120,121,124,125    ir	.	ds:copretérito P1 / P3 [ + enclítico]
SFX 700  ir    ías/122,123    ir	.	ds:copretérito P2 [ + enclítico]
SFX 700  ir    iamos    ir	.	ds:copretérito P4
SFX 700  ir    iámos/666,126,127    ir	.	ds:copretérito P4 + enclítico
SFX 700  ir    iades    ir	.	ds:copretérito P5
SFX 700  ir    iádes/666,122,123    ir	.	ds:copretérito P5 + enclítico
SFX 700  ir    ían/124,125    ir	.	ds:copretérito P6 [ + enclítico]
SFX 700  ir    iches    ir	.	ds:pretérito P2
SFX 700  ir    íches/666,122,123    ir	.	ds:pretérito P2 + enclítico
SFX 700  ir    iu/124    ir	.	ds:pretérito P3 [ + enclítico monosílabo]
SFX 700  ir    íu/666,125    ir	.	ds:pretérito P3 + enclítico polisílabo
SFX 700  r    mos    ir	.	ds:pretérito P4
SFX 700  ir    ímos/666,126,127    ir	.	ds:pretérito P4 + enclítico
SFX 700  r    stes    ir	.	ds:pretérito P5
SFX 700  ir    ístes/666,128,129    ir	.	ds:pretérito P5 + enclítico
SFX 700  0    on    ir	.	ds:pretérito P6
SFX 700  ir    íron/666,124,125    ir	.	ds:pretérito P6 + enclítico
SFX 700  0    a    ir	.	ds:antepretérito P1 / P3
SFX 700  ir    íra/666,120,121,124,125    ir	.	ds:antepretérito P1 / P3 + enclítico
SFX 700  0    as    ir	.	ds:antepretérito P2 + enclítico
SFX 700  ir    íras/666,122,123    ir	.	ds:antepretérito P2
SFX 700  0    amos    ir	.	ds:antepretérito P4
SFX 700  0    ámos/666,126,127    ir	.	ds:antepretérito P4 + enclítico
SFX 700  0    ades    ir	.	ds:antepretérito P5
SFX 700  0    ádes/666,128,129    ir	.	ds:antepretérito P5 + enclítico
SFX 700  0    an    ir	.	ds:antepretérito P6
SFX 700  ir    íran/666,124,125    ir	.	ds:antepretérito P6 + enclítico
SFX 700  0    ei/120    ir	.	ds:futuro P1 [ + enclítico monosílabo]
SFX 700  0    éi/666,121    ir	.	ds:futuro P1 + enclítico polisílabo
SFX 700  0    as/666,122    ir	.	ds:futuro P2 + enclítico monosílabo
SFX 700  0    ás/123    ir	.	ds:futuro P2 [ + enclítico polisílabo]
SFX 700  0    a/666,124    ir	.	ds:futuro P3 + enclítico monosílabo
SFX 700  0    á/125    ir	.	ds:futuro P3 [ + enclítico polisílabo]
SFX 700  0    emos    ir	.	ds:futuro P4
SFX 700  0    émos/666,126,127    ir	.	ds:futuro P4 + enclítico
SFX 700  0    edes    ir	.	ds:futuro P5
SFX 700  0    édes/666,128,129    ir	.	ds:futuro P5 + enclítico
SFX 700  0    an/666,124    ir	.	ds:futuro P6 + enclítico monosílabo
SFX 700  0    án/125    ir	.	ds:futuro P6 [ + enclítico polisílabo]
SFX 700  0    ía/120,121,124,125    ir	.	ds:pospretérito P1 / P3 [ + enclítico]
SFX 700  0    ías/122,123    ir	.	ds:pospretérito P2 [ + enclítico]
SFX 700  0    iamos    ir	.	ds:pospretérito P4
SFX 700  0    iámos/666,126,127    ir	.	ds:pospretérito P4 + enclítico
SFX 700  0    iades    ir	.	ds:pospretérito P5
SFX 700  0    iádes/666,128,129    ir	.	ds:pospretérito P5 + enclítico
SFX 700  0    ían/124,125    ir	.	ds:pospretérito P6 [ + enclítico]
SFX 700  r    se    ir	.	ds:subxuntivo pretérito P1 / P3
SFX 700  ir    íse/666,120,121,124,125    ir	.	ds:subxuntivo pretérito P1 / P3 + enclítico
SFX 700  r    ses    ir	.	ds:subxuntivo pretérito P2
SFX 700  ir    íses/666,122,123    ir	.	ds:subxuntivo pretérito P2 + enclítico
SFX 700  ir    ísemos/126,127    ir	.	ds:subxuntivo pretérito P4 [ + enclítico]
SFX 700  ir    ísedes/128,129    ir	.	ds:subxuntivo pretérito P5 [ + enclítico]
SFX 700  r    sen    ir	.	ds:subxuntivo pretérito P6
SFX 700  ir    ísen/666,124,125    ir	.	ds:subxuntivo pretérito P6 + enclítico
SFX 700  0    es    ir	.	ds:infinitivo / subxuntivo futuro P2
SFX 700  ir    íres/666,122,123    ir	.	ds:infinitivo / subxuntivo futuro P2 + enclítico
SFX 700  0    mos    ir	.	ds:infinitivo / subxuntivo futuro P4
SFX 700  ir    írmos/666,126,127    ir	.	ds:infinitivo / subxuntivo futuro P4 + enclítico
SFX 700  0    des    ir	.	ds:infinitivo / subxuntivo futuro P5
SFX 700  ir    írdes/666,128,129    ir	.	ds:infinitivo / subxuntivo futuro P5 + enclítico
SFX 700  0    en    ir	.	ds:infinitivo / subxuntivo futuro P6
SFX 700  ir    íren/666,124,125    ir	.	ds:infinitivo / subxuntivo futuro P6 + enclítico
SFX 700  r    de    ir	.	ds:imperativo P5
SFX 700  ir    íde/666,128,129    ir	.	ds:imperativo P5 + enclítico

SFX 701  Y    41     #C3 regular
SFX 701  ir    o    [^cu]ir	.	ds:presente P1
SFX 701  cir    zo    cir	.	ds:presente P1
SFX 701  guir    go    guir	.	ds:presente P1
SFX 701  quir    co    quir	.	ds:presente P1
SFX 701  ir    es    ir	.	ds:presente P2
SFX 701  ir    e    ir	.	ds:presente P3
SFX 701  r    mos    ir	.	ds:presente P4
SFX 701  ir    ímos/666,126,127    ir	.	ds:presente P4 + enclítico
SFX 701  r    des    ir	.	ds:presente P5
SFX 701  ir    ídes/666,128,129    ir	.	ds:presente P5 + enclítico
SFX 701  ir    en    ir	.	ds:presente P6
SFX 701  ir    ín/121    ir	.	ds:pretérito P1 [ + enclítico polisílabo]
SFX 701  ir    in/666,120    ir	.	ds:pretérito P1 + enclítico monosílabo
SFX 701  ir    a    [^cu]ir	.	ds:subxuntivo presente P1 / P3
SFX 701  cir    za    cir	.	ds:subxuntivo presente P1 / P3
SFX 701  guir    ga    guir	.	ds:subxuntivo presente P1 / P3
SFX 701  quir    ca    quir	.	ds:subxuntivo presente P1 / P3
SFX 701  ir    as    [^cu]ir	.	ds:subxuntivo presente P2
SFX 701  cir    zas    cir	.	ds:subxuntivo presente P2
SFX 701  guir    gas    guir	.	ds:subxuntivo presente P2
SFX 701  quir    cas    quir	.	ds:subxuntivo presente P2
SFX 701  ir    amos    [^cu]ir	.	ds:subxuntivo presente P4
SFX 701  ir    ámos/666,126,127    [^cu]ir	.	ds:subxuntivo presente P4 + enclítico
SFX 701  cir    zamos    cir	.	ds:subxuntivo presente P4
SFX 701  cir    zámos/666,126,127    cir	.	ds:subxuntivo presente P4 + enclítico
SFX 701  guir    gamos    guir	.	ds:subxuntivo presente P4
SFX 701  guir    gámos/666,126,127    guir	.	ds:subxuntivo presente P4 + enclítico
SFX 701  quir    camos    quir	.	ds:subxuntivo presente P4
SFX 701  quir    cámos/666,126,127    quir	.	ds:subxuntivo presente P4 + enclítico
SFX 701  ir    ades    [^cu]ir	.	ds:subxuntivo presente P5
SFX 701  ir    ádes/666,128,129    [^cu]ir	.	ds:subxuntivo presente P5 + enclítico
SFX 701  cir    zades    cir	.	ds:subxuntivo presente P5
SFX 701  cir    zádes/666,128,129    cir	.	ds:subxuntivo presente P5 + enclítico
SFX 701  guir    gades    guir	.	ds:subxuntivo presente P5
SFX 701  guir    gádes/666,128,129    guir	.	ds:subxuntivo presente P5 + enclítico
SFX 701  quir    cades    quir	.	ds:subxuntivo presente P5
SFX 701  quir    cádes/666,128,129    quir	.	ds:subxuntivo presente P5 + enclítico
SFX 701  ir    an    [^cuao]ir	.	ds:subxuntivo presente P6
SFX 701  cir    zan    cir	.	ds:subxuntivo presente P6
SFX 701  guir    gan    guir	.	ds:subxuntivo presente P6
SFX 701  quir    can    quir	.	ds:subxuntivo presente P6
