gl_ES.dic
adherir/600,620,700,720,800,820 po:verbo is:transitiva / intransitiva / pronominal VOLG t i pr al:adhirir al:adhírir
aludir/600,601,700,701 po:verbo is:transitiva / intransitiva VOLG t i al:alúdir
aplaudir/600,601,700,701 po:verbo is:transitiva / intransitiva VOLG t i al:apláudir
asistir/600,601,700,701 po:verbo is:transitiva / intransitiva VOLG t i al:asístir
carpir/600,601,700,701,800,801 po:verbo is:transitiva / intransitiva / pronominal VOLG t i pr t rabuñar i chorar al:cárpir
coexistir/700,701 po:verbo is:intransitiva VOLG i [ks] al:coexístir
coincidir/700,701 po:verbo is:intransitiva VOLG i al:coincídir
colidir/700,701 po:verbo is:intransitiva VOLG i al:colídir
concibir/600,601,700,701 po:verbo is:transitiva / intransitiva VOLG t i al:concíbir
conducir/600,601,700,701,800,801 po:verbo is:transitiva / intransitiva / pronominal VOLG t i pr al:condúcir
consentir/600,620,621,700,720,721 po:verbo is:transitiva / intransitiva VOLG t i al:conséntir al:consintir al:consíntir
consistir/700,701 po:verbo is:intransitiva VOLG i al:consístir
convivir/700,701 po:verbo is:intransitiva VOLG i al:convívir
cumprir/600,601,700,701,800,801 po:verbo is:transitiva / intransitiva / pronominal VOLG t i pr al:cúmprir al:cómprir
delinquir/700,701 po:verbo is:intransitiva VOLG i al:delínquir
departir/600,601,700,701 po:verbo is:transitiva / intransitiva VOLG t i al:depártir
descolorir/600,601,700,701 po:verbo is:transitiva / intransitiva VOLG t i al:descolórir
desistir/700,701 po:verbo is:intransitiva VOLG i al:desístir
destinguir/600,601,700,701 po:verbo is:transitiva / intransitiva VOLG t i al:destínguir
destinxir/600,601,700,701 po:verbo is:transitiva / intransitiva VOLG t i al:destínxir
diferir/600,620,700,720 po:verbo is:transitiva / intransitiva VOLG t i al:difirir al:difírir
discutir/600,601,700,701 po:verbo is:transitiva / intransitiva VOLG i t al:discútir
durmir/600,614,700,714 po:verbo is:transitiva / intransitiva VOLG t i al:dúrmir al:dormir al:dórmir
entrelucir/700,714 po:verbo is:intransitiva VOLG i al:entrelúcir al:entrelocir al:entrelócir
escribir/600,601,700,701 po:verbo is:transitiva / intransitiva VOLG t i al:escríbir
espelir/600,620,700,720,800,820 po:verbo is:transitiva / intransitiva / pronominal VOLG t pr i al:espilir al:espílir
existir/700,701 po:verbo is:intransitiva VOLG i [ks] al:exístir
fulxir/700,701 po:verbo is:intransitiva VOLG i al:fúlxir
ganir/700,701 po:verbo is:intransitiva VOLG i al:gánir
griñir/700,701 po:verbo is:intransitiva VOLG i al:gríñir
gruñir/700,701 po:verbo is:intransitiva VOLG i al:grúñir
incidir/700,701 po:verbo is:intransitiva VOLG i al:incídir
incinir/600,601,700,701 po:verbo is:transitiva / intransitiva VOLG t i t encirrar i cismar al:incínir
insistir/700,701 po:verbo is:intransitiva VOLG i al:insístir
interferir/600,620,700,720,800,820 po:verbo is:transitiva / intransitiva / pronominal VOLG i pr t al:interfirir al:interfírir
latir/700,701 po:verbo is:intransitiva VOLG i ladrar e afín al:látir
lucir/600,614,700,714,800,814 po:verbo is:transitiva / intransitiva / pronominal VOLG t i pr al:lúcir al:locir al:lócir
ludrir/700,701 po:verbo is:intransitiva VOLG i al:lúdrir
maldicir/600,601,635,636,700,701,735,736 po:verbo is:transitiva / intransitiva VOLG t i al:maldixer
malvivir/700,701 po:verbo is:intransitiva VOLG i m al:malvívir
mentir/700,720,721 po:verbo is:intransitiva VOLG i al:méntir al:mintir al:míntir
partir/600,601,700,701 po:verbo is:transitiva / intransitiva VOLG t i al:pártir
persistir/700,701 po:verbo is:intransitiva VOLG i al:persístir
preexistir/700,701 po:verbo is:intransitiva VOLG i al:preexístir
prescindir/700,701 po:verbo is:intransitiva VOLG i al:prescíndir
prescribir/600,601,700,701 po:verbo is:transitiva / intransitiva VOLG t i al:prescríbir
presumir/600,601,700,701 po:verbo is:transitiva / intransitiva VOLG t i al:presúmir
refulxir/700,701 po:verbo is:intransitiva VOLG i al:refúlxir
reincidir/700,701 po:verbo is:intransitiva VOLG i al:reincídir
repercutir/600,601,700,701 po:verbo is:transitiva / intransitiva VOLG t i al:repercútir
resistir/600,601,700,701,800,801 po:verbo is:transitiva / intransitiva / pronominal VOLG t i pr al:resístir
resurxir/700,701 po:verbo is:intransitiva VOLG i rexurdir=> al:rexúrdir
revivir/600,601,700,701 po:verbo is:transitiva / intransitiva VOLG i t al:revívir
rubir/600,601,700,701 po:verbo is:transitiva / intransitiva VOLG i t al:rúbir
sorrir/700,704 po:verbo is:intransitiva VOLG i 
subsistir/700,701 po:verbo is:intransitiva VOLG i al:subsístir
tinguir/600,601,700,701,800,801 po:verbo is:transitiva / intransitiva / pronominal VOLG t i pr al:tínguir
transixir/700,701 po:verbo is:intransitiva VOLG i al:transíxir
tusir/700,714 po:verbo is:intransitiva VOLG i al:túsir al:tosir al:tósir
unir/600,601,700,701,800,801 po:verbo is:transitiva / intransitiva / pronominal VOLG t i pr al:únir
vivir/600,601,700,701 po:verbo is:transitiva / intransitiva VOLG i t al:vívir
zunir/700,701 po:verbo is:intransitiva VOLG i al:zúnir
